臺灣臺中地方法院臺中簡易庭小額民事判決
111年度中小字第1926號
原      告  何鴻儀  
被      告  吳宗龍  
上列當事人間請求侵權行為損害賠償（交通）事件，本院於民國
111年6月22日言詞辯論終結，判決如下︰
    主　　　文
被告應給付原告新臺幣陸仟壹佰陸拾貳元，及自民國一一一年三
月十日起至清償日止，按週年利率百分之五計算之利息。
原告其餘之訴駁回。
訴訟費用新臺幣壹仟元，其中新臺幣參佰參拾伍元由被告負擔，
餘新臺幣陸佰陸拾伍元由原告負擔。
本判決原告勝訴部分得假執行。
    事實及理由
壹、兩造爭執要旨：
  一、原告主張：被告於民國110年11月14日18時51分許，騎駛
      車牌號碼000-000號普通重型機車，行經臺中市○區○○路0
      段00號前，不慎碰撞原告所有且停放在上址前之車牌號碼
      000-0000號普通重型機車（下稱系爭機車），致系爭機車
      受損，修復費用共計新臺幣（下同）18,415元（含工資費
      用4,800元、零件費用13,615元）。為此，爰依侵權行為
      之法律關係，請求被告賠償系爭機車之修復費用，並聲明
      ：被告應給付原告18,415元，及自起訴狀繕本送達翌日起
      至清償日止，按週年利率百分之5計算之利息（見本院卷
      第86頁）。
  二、被告抗辯：系爭機車之零件費用應計算折舊等語。並聲明
      ：原告之訴駁回。
貳、得心證之理由：
  一、原告主張被告於110年11月14日18時51分許，騎駛車牌號
      碼000-000號普通重型機車，行經臺中市○區○○路0段00號
      前，不慎碰撞原告所有且停放在上址前之系爭機車，致系
      爭機車受損等情，業據其提出維修估價單、路口監視器畫
      面擷取照片（依本院卷第59頁照片所示，系爭機車並未停
      在斑馬線上）、行車執照、道路交通事故當事人登記聯單
      、現場及車損照片為證，且為被告所不爭執，堪信原告所
      陳上情為真正，本院即採為判決之基礎。
　二、按因故意或過失，不法侵害他人之權利者，負損害賠償責
      任；汽車、機車或其他非依軌道行駛之動力車輛，在使用
      中加損害於他人者，駕駛人應賠償因此所生之損害。但於
      防止損害之發生，已盡相當之注意者，不在此限，民法第
      184條第1項前段、第191條之2分別定有明文。本件被告既
      騎駛機車不慎碰撞原告所有之系爭機車，造成系爭機車受
      損，被告對於本件車禍之發生，自應負完全之過失責任，
      且其過失行為與系爭機車受損之結果，具有相當因果關係
      甚明。是原告依上開規定請求被告負侵權行為損害賠償之
      責，於法洵屬有據。
　三、次按契約另有訂定外，應回復他方損害發生前之原狀；因
      回復原狀而應給付金錢者，自損害發生時起，加給利息；
      第1項情形，債權人得請求支付回復原狀所必要之費用，
      以代回復原狀，民法213條定有明文。再按物被毀損時，
      被害人除得依民法第196條請求賠償外，並不排除民法第2
      13條至第215條之適用。依民法第196條請求賠償物被毀損
      所減少之價額，得以修復費用為估定之標準，但以必要者
      為限（例如：修理材料以新品換舊品，應予折舊）（最高
      法院77年度第9次民事庭會議決議㈠參照）。查系爭機車因
      本件車禍受損修復所需費用共18,415元，其中工資費用4,
      800元、零件費用13,615元，有估價單附卷可稽（見本院
      卷第23頁），經核該估價單所列之維修項目與系爭機車遭
      碰撞時乃左側倒地之受損部位相符（見本院卷第67頁以下
      之車損照片），而系爭機車之修理費，既以新零件更換被
      毀損之舊零件，則原告以修理費用作為損害賠償之依據時
      ，自應將零件折舊部分予以扣除，始屬合理。而依行政院
      所頒固定資產耐用年數表及固定資產折舊率之規定，機械
      腳踏車之耐用年數為3年，依定率遞減法每年折舊1000分
      之536，其最後1年之折舊額，加歷年折舊累計額，總和不
      得超過該資產原額10分之9；系爭機車自出廠日104年7月
      起，迄至110年11月14日本件車禍發生之日止，已使用超
      過3年以上，零件折舊額不得超過原額10分之9，則零件扣
      除折舊後之修復費用應為1,362元【計算式：13,615元×1/
      10＝1,362元，元以下四捨五入】，加計工資費用4,800元
      （工資不生折舊問題）。是原告請求被告賠償系爭機車之
      修理費用，於6,162元之範圍內，為有理由，應予准許。
      　　
  四、末按給付無確定期限者，債務人於債權人得請求給付時，
      經其催告而未為給付，自受催告時起，負遲延責任。其經
      債權人起訴而送達訴狀，或依督促程序送達支付命令，或
      為其他相類之行為者，與催告有同一之效力；遲延之債務
      ，以支付金錢為標的者，債權人得請求依法定利率計算之
      遲延利息。但約定利率較高者，仍從其約定利率；應付利
      息之債務，其利率未經約定，亦無法律可據者，週年利率
      為百分之5，民法第229條第2項、第233條第1項及第203條
      分別定有明文。本件原告對被告之侵權行為債權，核屬無
      確定期限之給付，既經原告提起本件訴訟，且起訴狀繕本
      業於111年3月9日送達被告，有送達證書在卷可憑（見本
      院卷第31頁），被告迄未給付，當負遲延責任。是原告請
      求被告自起訴狀繕本送達翌日即111年3月10日起至清償日
      止，按週年利率百分之5計算之利息，亦屬有據。
  五、綜上所述，原告依侵權行為之法律關係，請求被告給付6,
      162元，及自111年3月10日起至清償日止，按週年利率百
      分之5計算之利息，為有理由，應予准許；逾此範圍之請
      求，則屬無據，應予駁回。
　六、本判決係適用小額程序所為被告部分敗訴之判決，依民事
      訴訟法第436條之20規定，應就原告勝訴部分依職權宣告
      假執行。
  七、本件事證已臻明確，兩造其餘攻擊防禦方法及舉證，核於
      判決結果不生影響，爰不一一論斷，附此敘明。
  八、依民事訴訟法第436條之19第1項、第79條規定，本件訴訟
      費用額確定為1,000元（即原告繳納之第一審裁判費1,000
      元），應由被告負擔其中335元，餘665元由原告負擔。
中　　華　　民　　國　　111 　年　　7 　　月　　15　　日
                  臺中簡易庭    法  官  林筱涵
以上為正本係照原本作成。
如不服本判決，應於送達後二十日內，以判決違背法令為理由，
向本院提出上訴狀並表明上訴理由（上訴理由應表明一、原判決
所違背之法令及其具體內容；二、依訴訟資料可認為原判決有違
背法令之具體事實），如於本判決宣示後送達前提起上訴者，應
於判決送達後廿日內補提上訴理由書（須附繕本）。
中　　華　　民　　國　　111 　年　　7 　　月　　15　　日
                                 書記官  洪加芳